# 求助：无形资产摊销的问题

提问人：木禾草 时间：2010-03-02 11:15:19
请教：某公司 2003 年有偿取得土地使用权，已记入无形资产，但未办理土地使用证，今年已办理下来，使用年限为 50 年，请问财务上的摊销是按 43 年计算，还是按 50 年摊销并作以前年度损益调整。 那么税务上是如处理呢？我查不到相应的法规规定。

回答人：chenyiwei
回复 楼主 木禾草 的帖子从 2003 年到取得权证这段时间，该土地的实际使用情况如何？如果已经实际占用的，则这段期间也应当承担摊销费用。建议根据涉及金额是否重大，确定是否需要进行追溯调整。

回答人：chenyiwei
回复 藤椅 木禾草 的帖子这个问题在税务上一直没有明确规定，争议也比较大（你可以到“税务业务探讨”板块搜索一下，最近那里有很多关于以前年度应提未提、应扣未扣费用处理问题的讨论），建议还是尽快与主管税务机关沟通一下。因为你的问题跨 2008 年前后，新旧税法下的处理还可能会有差异。